臺灣新北地方法院板橋簡易庭小額民事判決
110年度板小字第4596號
原      告  元大商業銀行股份有限公司



法定代理人  翁健    


訴訟代理人  李孝騏  
被      告  李基益律師即蔡武鴻之遺產管理人

訴訟代理人  胡荃芳  
上列當事人間請求清償借款事件，於中華民國111年2月15日辯論
終結，本院判決如下：
    主  文
被告應於管理被繼承人蔡武鴻之遺產範圍內給付原告新臺幣參萬
參仟肆佰參拾參元，及自民國一百零五年十月十八日起至清償日
止，按年息百分之十五計算之利息。
訴訟費用新臺幣壹仟元由被告於管理被繼承人蔡武鴻之遺產範圍
內負擔。
本判決得假執行。
    事 實 及 理 由
一、原告當庭就利息請求在超過5年請求權時效部分予以縮減，
    即利息起算日縮減自支付命令聲請日回溯5年內起算，核屬
    民事訴訟法第二百五十五條第一項第三款之減縮應受判決事
    項之聲明，爰准變更前揭聲明，合先敘明。
二、原告主張：訴外人即被繼承人蔡武鴻前向訴外人大眾商業銀
    行股份有限公司（下稱大眾銀行）申請現金卡使用，約定按
    週年利率18.25%計息。詎被繼承人蔡武鴻未依約繳款，尚積
    欠新臺幣（下同）33433元未清償，屢經催討，均未獲置理
    。而大眾銀行於民國（下同）106年1月17日與原告合併，大
    眾銀行為消滅銀行，原告為存續銀行，原大眾銀行之權利義
    務自由原告行使負擔。又被繼承人蔡武鴻於105年12月18日
    死亡，現由被告李基益律師依法受指定為被繼承人蔡武鴻之
    遺產管理人，自應於管理遺產範圍內負清償責任。爰依消費
    借貸之法律關係提起本件訴訟，請求被告於管理被繼承人蔡
    武鴻之遺產範圍內清償債務等語，並聲明：如主文第1項所
    示。
三、被告則辯以：就利息部分逾5年已罹消滅時效，不得請求各等語。
四、經查：
（一）原告主張之事實，業據提出與所述相符之現金卡申請書、
      約定條款、消費帳單、除户戶籍謄本等件為證，且為被告
      所不爭執，且為被告所不爭執，自堪信為真實。原告請求
      被告應於管理訴外人即被繼承人蔡武鴻之遺產範圍內給付
      如主文第1項所示，為有理由。
（二）從而，原告依現金卡使用契約之法律關係訴請被告應於管
      理被繼承人蔡武鴻之遺產範圍內給付如主文第一項所示之
      金額、利息，為有理由，應予准許。
五、本件係民事訴訟法第436條之8所定之小額訴訟事件，原告勝
    訴部分，應依同法第436條之20之規定，依職權宣告假執行
    。　　　
中　　華　　民　　國　　111 　年　　3 　　月　　15　　日
                  臺灣新北地方法院板橋簡易庭
                      法      官  李崇豪
上列為正本係照原本作成。
如不服本判決，應於收受送達後20日內以違背法令為理由向本院
提出上訴狀（上訴理由依法應表明一、原判決所違背之法令及其
具體內容。二、依訴訟資料可認為原判決有違背法令之具體事實
。）如於本判決宣示後送達前提起上訴者，應於判決送達後20日
內補提上訴理由書（須附繕本），如未於上訴後20日內補提合法
上訴理由書，法院得逕以裁定駁回上訴。
中　　華　　民　　國　　111 　年　　3 　　月　　15　　日
                      書  記  官  葉子榕